【裁判字號】    89,易,2675
【裁判日期】    891031
【裁判案由】    賭博等
【裁判全文】
臺灣臺中地方法院刑事判決                        八十九年度易字第二六七五號
    公  訴  人  臺灣台中地方法院檢察署檢察官
    被      告  丙○○
右列被告因賭博案件，經檢察官聲請簡易判決處刑（八十九年度偵字第四二九七號）
，本院台中簡易庭認不宜以簡易判決處刑，本院改依通常程序判決如左：
    主  文
丙○○無罪。
    理  由
一、公訴意旨略以：被告丙○○於民國八十九年三月八日下午五時五十分許，至被告
    甲○○（已審結）所經營、位於臺中市○○路一五七六號「ＢＯＳＳ撞球場」之
    公眾得出入之場所，以該店內擺設之電動機具賭博財物，經警當場查獲，因認被
    告涉犯刑法第二百六十六條第一項前段之普通賭博罪嫌。
二、公訴人認被告丙○○涉有右揭賭博罪嫌，無非係以查獲時被告在上開撞球場內把
    玩機具及另有賭客乙○○於該處兌換現金後當場為警查獲為其論據。
三、按犯罪事實，應依證據認定之，無證據不得推定其犯罪事實；又不能證明被告犯
    罪者，應諭知無罪之判決，刑事訴訟法第一百五十四條及第三百零一條第一項分
    別定有明文。又認定不利於被告之事實，須依積極證據，茍積極證據不足為不利
    於被告事實之認定時，即應為被告有利之認定，更不必有何有利之證據，最高法
    院三十年上字第八一六號著有判例可資參照。
四、訊據被告丙○○，固不否認有於右揭時地把玩電動機具為警查獲之事實，惟辯稱
    ：伊是第一次至該處玩電玩，不知道可以兌換現金，也不曾換過現金等語。經查
    ：「ＢＯＳＳ撞球場」以其內之電動機具經營賭博之模式，係就客人過濾後，始
    允許較熟悉之客人洗分後兌換現金之情，業據同案被告即「ＢＯＳＳ撞球場」負
    責人甲○○於本院審理時供述甚明，是並非所有該店消費之客人，均可洗分兌換
    現金，此與同案被告乙○○供稱是店內熟客，知道可以兌換現金顯屬有別。再被
    告甲○○復於本院審理時供稱：被告不是常客，我們隔壁是修車廠，被告是去修
    車的，他玩之前我沒有特別跟他講什麼，他可能不知道玩電玩後可以換錢等語，
    參以被告仍在把玩機台時即為警查獲，並未洗分乙節觀之，足認被告丙○○辯稱
    伊是第一次至上開撞球店把玩電玩，不知可換現金等語，尚非無稽，即難認其主
    觀上有利用該電動機具賭博之意，是難僅以其於該店內把玩電玩為警查獲，即遽
    認有賭博之犯行。此外，復查無其他積極證據足資證明被告確有賭博之犯行，不
    能證明其犯罪，自應為無罪判決之諭知。
據上論斷，應依刑事訴訟法第四百五十二條、第三百零一條第一項，判決如主文。
中      華      民      國      八十九      年      十    月    三十一  日
                                臺灣臺中地方法院刑事第二庭
                                    法  官  吳  幸  芬
右正本證明與原本無異。
如不服本判決，應於判決送達後十日內向本院提出上訴狀，上訴於臺灣高等法院臺中
分院（須附繕本）。
                                    書記官
中      華      民      國      八十九      年      十    月    三十一  日


司法院資訊處製作；財團法人民間司法改革基金會備份。
